臺灣高雄地方法院民事判決　　　　　　　 94年度親字第155號
原　　　告　甲○○
法定代理人　丙○○
被　　　告　乙○○
上當事人間確認親子關係不存在事件，本院於民國94年10月19日
言詞辯論終結，判決如下：
    主    文
確認原告與被告間之親子關係不存在。
訴訟費用由被告負擔。
    事實及理由
一、按確認法律關係之訴，非原告有即受確認判決之法律上利益
    者，不得提起之；確認證書真偽或為法律關係基礎事實存否
    之訴，亦同。前項確認法律關係基礎事實之存否之訴，以原
    告不能提起他訴訟者為限。民事訴訟法第247 條第1 、2 項
    定有明文。查實務上對於親子間之身分關係能否據以提起確
    認之訴，原頗有爭議，並為保持身分關係之安定性而多採保
    留之態度，然現今社會醫學科技發達，父母子女之血緣關係
    ，均可經由醫學科技之鑑定，確定其親子血緣關係，而民事
    訴訟法第247 條於修正時，已擴大其適用之範圍，即法律關
    係基礎事實存否亦得提起確認之訴，則就現今醫學科技足以
    鑑定親子間之血緣關係、身分關係確定之重要性及上開民事
    訴訟法第247 條擴大確認之訴適用範圍之立法意旨以觀，應
    有准許確認親子關係存否之訴之必要，以解決任何不明之親
    子關係，除杜爭執外，亦維持家庭間之信賴與和諧。是司法
    院大法官會議乃於民國93年12月30日公布釋字第587 號解釋
    ，揭櫫：子女獲知其血統來源，確定其真實父子身分關係，
    攸關子女之人格權，應受憲法保障，是子女自得以法律推定
    之生父為被告，提起否認生父之訴；而其訴訟程序，準用民
    事訴訟法關於親子關係事件程序中否認子女之訴部分之相關
    規定之意旨。本件原告提起確認親子關係不存在之訴，此血
    緣、身份關係之存否乃親子關係之重要基礎事實，原告主觀
    上認定其非被告之子女，然戶籍資料既經登記為被告之子女
    ，致原告之身分不明確，原告私法上之親權地位受到不安之
    危險，有即受確認判決之利益。又否認子女之訴，依現行民
    法第1063條規定，僅限於父、母或繼承權受侵害之人始得提
    起，原告不能提起其他訴訟以資救濟，是原告提起本件確認
    親子關係不存在之訴，依諸上開民事訴訟法第247 條之規定
    及釋字第587 號解釋之意旨，並無不合，核先敘明。
二、本件原告起訴主張：原告之母丙○○與被告於85年間結婚，
    婚後因個性不合，感情不睦，約自87年間起即分居而無夫妻
    之實，雙方嗣於88年1 月6 日協議離婚並辦妥登記，原告之
    母嗣於88年5 月14日產下原告，依法推定為被告之婚生子女
    。惟事實上，原告並非係原告之母自被告受胎而來，原告與
    被告並無親子血緣關係，為此依法提起本件訴訟，聲明請求
    判決如主文所示。
三、被告到庭陳稱：伊與原告之母確實自87年間起即無夫妻之實
    ，原告確非其親生子女，同意原告請求等語。
四、經查，原告上開主張，業據其提出兩造戶籍謄本及國立成功
    大學醫學院婦產科優生保健科血緣鑑定報告書各1 份為證，
    且經被告到庭同稱上情可資佐實，又依上開鑑定報告載明：
    利用復製人類DNA 上D3S1358 等15個短重複區，以其相似性
    進行鑑定結果，可排除被告與原告之血緣關係，其親子關係
    指數為0.000000，親子關係概率值為0.000000% ，兩者應非
    親子關係等鑑定結果，復為被告所不爭執，足認原告與被告
    間確無親子血緣關係存在，洵屬明確。從而原告訴請確認其
    與被告間之親子關係不存在，為有理由，應予准許。
五、據上論結：本件原告之訴為有理由，爰依民事訴訟法第78條
    ，判決如主文。
中　　華　　民　　國　　94　　年　　10　　月　　31　　日
                        家事法庭法　官　　陳淑卿
　　右正本證明與原本無異。
如不服本判決，應於送達後20日內，向本院提出上訴狀並表明上
訴理由，如於本判決宣示後送達前提起上訴者，應於判決送達後
10日內補提上訴理由書（須附繕本）。
中　　華　　民　　國　　94　　年　　10　　月　　31　　日
　　　　　　　　　　　　　　　　書記官　  王少玲
